臺灣新竹地方法院民事裁定　　　　　　　100年度聲字第614號
聲　請　人　永豐商業銀行股份有限公司
法定代理人　邱正雄
代　理　人　黃國富
相　對　人　宇振實業有限公司
相對人　兼
法定代理人　鄒運貴
相　對　人　游興偉
上列當事人間因假扣押供擔保強制執行事件，聲請人聲請通知相
對人限期行使權利，本院裁定如下：
    主  文
相對人應於本裁定送達後二十一日內，就其因本院民國97年度執
全字第726 號假扣押執行所受之損害，向聲請人行使權利，並向
本院提出為行使權利之證明。
    理  由
一、按訴訟終結後，法院得依供擔保人之聲請，通知受擔保利益
    人於一定期間內行使權利並向法院為行使權利之證明，民事
    訴訟法第104 條第1 項第3 款後段定有明文。另所謂「訴訟
    終結」，應從廣義解釋，包括撤銷假扣押或假處分裁定及執
    行程序終結在內。
二、聲請意旨略以：聲請人與相對人間因請求損害賠償事件，前
    依本院97年度裁全字第1363號民事裁定，為擔保假扣押之實
    施，曾以中央政府建設公債九十五年度第一期債票，面額新
    臺幣八百四十萬元（後變更為中央政府建設公債九十五年度
    第三期債票，面額新臺幣八百四十萬元）為擔保後，聲請本
    院以97年度執全字第726 號假扣押執行在案。茲因相聲請人
    已具狀撤銷上述假扣押裁定與撤回上開假扣押執行，爰依據
    民事訴訟法第104 條第1 項第3 款及第106 條之規定請求本
    院通知受擔保利益人即相對人三人於一定期限內行使權利並
    向本院為行使權利之證明等語。並提出本院97年度裁全字第
    1363號民事裁定、97年度存字第1232號提存書、100 年度存
    字第0767號提存書、本院100 年度聲字第403 號民事裁定、
    本院100 年度司裁全聲字第66號民事裁定、民事撤回假扣押
    強制執行聲請狀等文件影本為證。
三、經查，聲請人主張上情，業據本院依職權調取本院97年度裁
    全字第1363號假扣押事件、97年度執全字第726 號假扣押執
    行事件、100 年度司裁全聲字第66號撤銷假扣押事件、97年
    度存字第1232號提存事件、100 年度存字第767 號提存事件
    等卷宗核閱無訛。而聲請人既已撤銷本院97年度裁全字第13
    63號假扣押裁定，及撤回本院97年度執全字第726 號假扣押
    執行事件之聲請，則參諸前述說明，本件假扣押之執行程序
    自已終結，符合廣義的訴訟終結要件，從而，聲請人聲請通
    知相對人三人限期行使權利，核與首揭規定相符，自應准許
    。
四、依民事訴訟法第95條，裁定如主文。
中    華    民    國   100    年    12    月    29    日
                  民事庭  法  官   張百見
以上正本係照原本作成。
如對本裁定抗告應於送達後10日內向本院提出抗告狀。
中    華    民    國   100    年    12    月    29    日
                          書記官   黃詩傑